臺灣高等法院民事裁定　　　　　　　　 100年度抗字第1374號
抗　告　人　謝諒獲（即菲力工業股份有限公司之承當訴訟人）
上列抗告人因與相對人佐佐木隆之配偶等間損害賠償等事件，對
於中華民國100年7月1日臺灣士林地方法院97年度訴更一字第2號
裁定提起抗告，本院裁定如下：
    主  文
抗告駁回。
抗告費用新臺幣壹仟元由抗告人負擔。
    理  由
一、按當事人書狀，應記載當事人姓名及住所或居所，民事訴訟
    法第116條第1項第1款定有明文，此為必須具備之程式，欠
    缺此程式經審判長依民事訴訟法第249條第1項但書第6款規
    定，限期命其補正，該當事人逾限仍不遵行者，法院得依同
    法第249條第1項前段規定，以起訴不合法裁定駁回當事人之
    訴訟。
二、抗告意旨略以：伊已請求原審向駐外單位調查原審所需之資
    訊，伊無調查權，無法在境外調查，原審不為調查，反以伊
    不可能達到之目的加諸予伊，顯屬違背法令。爰提起抗告請
    求廢棄原裁定，並發回臺灣士林地方法院云云。
三、經查，抗告人起訴請求「佐佐木隆之配偶」及「黃習焜之配
    偶」負損害賠償責任，惟未於起訴狀載明「佐佐木隆之配偶
    」、「黃習焜之配偶」之姓名，住所則均記載「同上」（即
    與佐佐木隆、黃習焜同），惟經原審查詢黃習焜個人基本資
    料，其已於民國97年3月5日死亡，婚姻狀況為離婚，其繼承
    人亦陳明黃習焜之原配偶早已與黃習焜離婚（見原審卷(一)第
    63、79-81頁），則抗告人所稱「佐佐木隆之配偶」、「黃
    習焜之配偶」究為何人即有疑義，「黃習焜之配偶」之住所
    亦屬不明，原審乃於98年9月24日裁定命抗告人於裁定送達
    後7日內補正，上開裁定業於同年9月29日送達抗告人，有該
    裁定及送達證書附卷可稽（見原審卷(一)第193、198頁）。惟
    抗告人逾期迄未補正，則此部分訴訟自難認為合法。原裁定
    因之將抗告人對相對人「佐佐木隆之配偶」、「黃習焜之配
    偶」部分之訴訟駁回，且因假執行之聲請失所附麗，並併予
    駁回抗告人該部分之假執行聲請，依法均無不合。抗告意旨
    固謂其無境外調查權，且已聲請原審調查，原審命其補正顯
    屬違背法令云云。然抗告人既對其等提起訴訟，即應表明其
    等之姓名及住所，以資特定及進行送達等訴訟程序，原審限
    期命其補正並無違誤，抗告人泛以無調查權為由不為補正，
    並不足採。從而，原裁定依法並無不合。抗告意旨指摘原裁
    定不當，求予廢棄，為無理由，應予駁回。爰裁定如主文。
中    華    民    國   100    年    11    月    28    日
                  民事第十八庭
                        審判長法  官  湯美玉
                              法  官  胡宏文
                              法  官  李慈惠
正本係照原本作成。
本裁定除以適用法規顯有錯誤為理由外，不得再抗告。如提起再
抗告，應於收受後10日內委任律師為代理人向本院提出再抗告狀
。並繳納再抗告費新台幣１千元。
中    華    民    國   100    年    11    月    28    日
                              書記官  王敬端